臺灣南投地方法院民事裁定
111年度訴字第187號
原      告  台灣金聯資產管理股份有限公司

法定代理人  施俊吉  
訴訟代理人  方一珊  


被      告  林育如    住0 Lytham CT Loganholme 0000 QLD                        Australia
            林美伶  
            林韋成  
            王安会  


上列當事人間撤銷贈與等事件，本院裁定如下：
    主  文
本件於臺灣高等法院臺中分院111年度上字第307號塗銷所有權移
轉登記事件民事訴訟終結確定前，停止訴訟程序。
    理  由
一、按訴訟全部或一部之裁判，以他訴訟之法律關係是否成立為
    據者，法院得在他訴訟終結前，以裁定停止訴訟程序，民事
    訴訟法第182條第1項定有明文。
二、原告主張為訴外人即被告林育如等3人之被繼承人林俊旭之
    債權人，經原告取得本院民國98年7月24日投院霞97執愛字
    第18292號債權憑證在案。而林俊旭原所有如附表一所示土
    地（下稱系爭土地），及於其上出資興建如附表二所示未辦
    保存登記建物（下稱系爭房屋，系爭土地及系爭房屋下合稱
    系爭不動產），詎林俊旭取得系爭不動產後，竟不思以系爭
    不動產清償積欠原告之債務，反將系爭土地贈與友人即被告
    王安会，並於106年12月26日辦理所有權移轉登記。被告王
    安会與林俊旭間就系爭不動產之上開贈與及所有權移轉登記
    、事實上處分權讓與行為，使林俊旭之現有財產不足以清償
    對原告之債務，顯有害於原告之債權。嗣林俊旭於108年9月
    28日死亡，被告林育如等3人為林俊旭之全體繼承人，爰依
    民法第244條第1項、第4項規定，提起本件訴訟。而林俊旭
    另有債權人何凱琳向本院提起塗銷所有權移轉登記事件訴訟
    ，經本院以110年度訴字第266號判決後，現上訴至臺灣高等
    法院臺中分院111年度上字第307號塗銷所有權移轉登記事件
    受理中，該債權人何凱琳即該案原告向本件相同被告主張系
    爭不動產之贈與及所有權移轉登記、事實上處分權讓與行為
    ，為無償行為有害及原告之債權而有撤銷原因，而依民法第
    244條第1項及第4項規定提起訴訟，尚未終結等情，有本院1
    10年度訴字第266號網路列印判決、歷審裁判節本在卷可憑
    。是以，本件原告之請求，顯與上開案件塗銷所有權移轉登
    記事件訴訟之法律關係是否成立為據，為訴訟經濟之考量及
    避免裁判歧異，本院依據上開規定，認於另案民事訴訟終結
    前，本件有停止民事訴訟程序之必要。
三、依民事訴訟法第182條第1項規定，裁定如主文。
中　　華　　民　　國　　111 　年　　9 　　月　　7 　　日
                  民事第一庭    法　官　蔡志明
以上正本係照原本作成。
如對本裁定抗告須於裁定送達後10日內向本院提出抗告狀，並繳
納抗告費新臺幣1,000元。
中　　華　　民　　國　　111 　年　　9 　　月　　7 　　日
                                書記官　張雅筑
附表一：
系爭土地標示 南投縣○○鎮○○段000地號土地（面積775.44平方公尺，權利範圍：全部） 

附表二：
系爭房屋標示 門牌號碼：南投縣○○鎮○○路00巷00○0號未辦保存登記建物（稅籍編號：00000000000，權利範圍：全部）